臺灣板橋地方法院刑事判決　　　　　　　 96年度訴字第857號
公　訴　人　臺灣板橋地方法院檢察署檢察官
被　　　告　甲○○
　　　　　　　　　　(現於臺灣臺北監獄臺北分監執行中)
上列被告因違反毒品危害防制條例案件，經檢察官提起公訴（96
年度毒偵字第1059號）暨臺灣桃園地方法院檢察署檢察官移送併
辦（96年度毒偵字第1395號），被告於本院準備程序中就被訴事
實暨併案事實均為有罪之陳述，本院告知被告簡式審判程序之旨
，並聽取當事人之意見後，由本院合議庭裁定改由受命法官獨任
依簡式審判程序進行，判決如下：
    主  文
甲○○施用第一級毒品，累犯，處有期徒刑拾月。附表一編號(一)
、附表二編號(一)所示之第一級毒品海洛因均沒收銷燬之；附表一
編號(一)、附表二編號(一)所示其餘物品均沒收；又施用第二級毒品
，累犯，處有期徒刑伍月。附表一編號(二)、附表二編號(二)所示之
第二級毒品甲基安非他命均沒收銷燬之；附表一編號(二)、附表二
編號(二)所示其餘物品均沒收；應執行有期徒刑壹年。附表一、附
表二所示第一級毒品海洛因、第二級毒品甲基安非他命均沒收銷
燬之；其餘物品均沒收。
    事  實
一、甲○○前於83年間，因違反麻醉藥品管理條例案件，經本院
    以83年度訴字第2661號判決分別判處有期徒刑5月、6月，應
    執行有期徒刑10月，經臺灣高等法法院以84年度上訴字第16
    84號判決駁回上訴確定；又於84年間，因違反麻醉藥品管理
    條例案件，經本院以84年度訴字第1640號判決分別判處有期
    徒刑5 年4 月、7 月，應執行有期徒刑5 年8 月，經臺灣高
    等法院以84年度上訴字第6848號判決駁回上訴，復經最高法
    院以85年度臺上字第3579號判決駁回上訴確定；再於85年間
    ，因偽造文書案件，經本院以85年度訴字第1041號判決判處
    有期徒刑4 月確定，上開數罪刑，經送監接續執行，於87年
    11月9日 縮短刑期假釋出監，於假釋期間，因違反保護管束
    情節重大，經撤銷假釋，應執行殘刑有期徒刑3 年2 月又21
    日，入監執行甫於93年11月20日縮刑期滿執畢出監（構成累
    犯）。另於89年間，因施用毒品案件，經本院以89年度毒聲
    字第5577號裁定送觀察、勒戒後，認有繼續施用毒品傾向，
    復經本院以90年度毒聲字第247 號裁定令入戒治處所施以強
    制戒治，於90年10月5 日停止戒治所餘期間交付保護管束，
    於91年1 月15日保護管束期滿，強制戒治視為執行完畢，經
    臺灣板橋地方法院檢察署檢察官以91年度戒毒偵字第142 號
    為不起訴處分確定；又於95年間，因施用毒品案件，經本院
    於95年11月16日以95年度訴字第2700號判決判處有期徒刑9
    月，於同年12月11日確定，現在監執行中（未構成累犯）。
    詎猶不知悔改，於前述強制戒治執行期滿釋放後5 年內，自
    95年11月16日前案判決宣示後某日起至96年3 月12日止，分
    別基於反覆延續施用第一級毒品海洛因及第二級毒品甲基安
    非他命（起訴書誤為安非他命）之犯意，在臺北縣新莊市○
    ○路721 巷2 號3 樓305 室、臺北縣新莊市○○○路27號5
    樓之住所與桃園縣龜山鄉○○○○街2 號5 樓之居所等處，以
    將第一級毒品海洛因置入針筒注射，及以將第二級毒品甲基
    安非他命用火燒烤成煙霧後吸食之方式，施用第一、二級毒
    品。嗣先於96年1 月21日21時30分許，在臺北縣新莊市○○
    路721 巷2 號3 樓305 室為警查獲，並扣得如附表一所示之
    物。再於同年3 月12日14時10分許，在桃園縣龜山鄉○○○○
    街2 號5 樓為警查獲，並在其身上扣得如附表二所示之物始
    悉上情。
二、案經臺北縣政府警察局新莊分局報告臺灣板橋地方法院檢察
    署檢察官偵查起訴暨臺灣桃園地方法院檢察署檢察官移送併
    案。
    理  由
一、訊據被告甲○○對於前揭事實供承不諱，又被告2 次遭查獲
    採其尿液送驗，結果均呈嗎啡及甲基安非他命陽性反應，此
    有臺北縣政府警察局新莊分局偵辦毒品案被移送者姓名及代
    碼對照表、台灣檢驗科技股份有限公司96年2 月7 日出具之
    濫用藥物尿液檢驗報告（報告編號：CH/2007/11229） 、臺
    北縣政府警察局土城分局偵辦毒品案尿液編號及姓名對照表
    、台灣檢驗科技股份有限公司96年3 月27日出具之濫用藥物
    尿液檢驗報告（報告編號：CH/2007/30652） 各1 份在卷可
    考。並有扣案之第一級毒品海洛因17包（合計淨重2.83公克
    ；法務部調查局96年2 月11日調科壹字第09623011880 號鑑
    定通知書)、 甲基安非他命6 包（合計淨重3.0 公克，鑑驗
    使用0.01公克，餘2.99公克；台灣檢驗科技股份有限公司96
    年2 月6 日出具之濫用藥物檢驗報告）、殘渣袋14個、注射
    針筒1 支、磅秤2 個、分裝袋2 包、安非他命吸食器1 組；
    以及第一級毒品海洛因4 包（合計淨重0.36公克；法務部調
    查局96年4 月14日調科壹字第096 23033380號鑑定書）、第
    二級毒品甲基安非他命4 包（淨重1.511 公克，取樣0.0001
    公克，餘1.5109公克；交通部民用航空局航空醫務中心96年
    4 月16日航藥鑑字第0960036 號毒品鑑定書）、注射針筒1
    支、分裝管2 支、玻璃吸食器1 支等物扣案可資佐證，足認
    被告自白與事實相符。又被告如事實欄所載觀察、勒戒及強
    制戒治之執行情形，有臺灣高等法院被告前案紀錄表附卷可
    稽，本件事證明確，被告於強制戒治執行完畢釋放後5 年內
    ，再犯施用毒品犯行洵堪認定，應予依法論罪科刑。
二、核被告所為，係犯毒品危害防制條例第10條第1 項之施用第
    一級毒品罪及同條第2 項之施用第二級毒品罪。其施用第一
    、二級毒品前後持有毒品之低度行為，應分別為其施用各該
    等毒品之高度行為所吸收，均不另論罪。又被告基於反覆延
    續施用第一、二級毒品之犯意而施用各該毒品，應分別論以
    包括一罪。所犯上開二罪間，罪名有異，犯意各別，應予分
    論併罰。再被告如事實欄所載前科及刑之執行情形，有臺灣
    高等法院被告前案紀錄表在卷可憑，其於受徒刑執行完畢後
    ，5 年內故意再犯本件有期徒刑以上之罪，應依刑法第47條
    第1 項規定，論以累犯，並加重其刑。爰審酌被告不能戒除
    毒癮，再次漠視法令禁制而犯本罪，惟其施用毒品所生危害
    ，實以自戕身心健康為主，對於他人生命、身體、財產等法
    益，尚無明顯而重大之實害，暨犯罪後坦承犯行之態度等一
    切情狀，分別量處如主文所示之刑，並定其應執行刑。
三、扣案如附表一、附表二所示之第一、二級毒品，不問屬於犯
    人與否，均應依毒品危害防制條例第18條第1 項前段規定宣
    告沒收銷燬之。至其餘物品為被告所有分別供施用第一、二
    級毒品所用之物，業據被告供述在卷，應依刑法第38條第1
    項第2 款規定宣告沒收。
四、臺灣桃園地方法院檢察署檢察官移送併辦（96年度毒偵字第
    1395號）被告施用第一、二級毒品之犯行，與起訴之事實分
    別有包括一罪之關係，為起訴效力所及，本院自應併予審究
    ，附此敘明。
據上論斷，應依刑事訴訟法第299條第1項前段、第273條之1第1
項，毒品危害防制條例第10條第1項、第2項、第18條第1項前段
，刑法第11條前段、第47條第1項、第51條第5款、第38條第1項
第2款，判決如主文。
本案經檢察官張瑞娟到庭執行職務。
中　　華　　民　　國　　96　　年　　5 　　月　　30　　日
                    刑事第七庭  法　官  李君豪
以上正本證明與原本無異。
如不服本判決，應於送達後10日內，向本院提出上訴狀。
                                書記官  林文達
中　　華　　民　　國　　96　　年　　5 　　月　　30　　日
附錄本案論罪科刑法條全文：
毒品危害防制條例第10條
施用第一級毒品者，處6月以上5年以下有期徒刑。
施用第二級毒品者，處3年以下有期徒刑。
附表一：
(一)海洛因17包（合計淨重2.83公克）、殘渣袋14 個 、注射針筒
  1 支、磅秤2 個、分裝袋2 包。
(二)甲基安非他命6 包（合計淨重3.0 公克，鑑驗使用0.01公克，
  餘2.99公克）、安非他命吸食器1 組。
附表二：
(一)海洛因4 包（合計淨重0.36公克）、注射針筒1 支、分裝管2
  支。
(二)甲基安非他命4 包（淨重1.511 公克，取樣0.0001公克，餘1.
  5109公克）、玻璃吸食器1 支。
